臺灣臺中地方法院刑事判決　　　　　　　96年度訴字第3094號
公　訴　人　臺灣台中地方法院檢察署檢察官
被　　　告　甲○○
被　　　告　丙○○
被　　　告　乙○○
上一人
選任辯護人　甘大空　律師
上列被告因偽造文書等案件，經檢察官提起公訴（96年度偵字第
1154號），本院判決如下：
    主    文
甲○○意圖營利，聚眾賭博，處有期徒刑參月，如易科罰金，以
新台幣壹仟元折算壹日，減為有期徒刑壹月又拾伍日，如易科罰
金，以新台幣壹仟元折算壹日。
丙○○、乙○○在公眾得出入之場所賭博財物，各處罰金新台幣
壹萬元，如易服勞役以新台幣壹仟元折算壹日，減為罰金新台幣
伍仟元，如易服勞役以新台幣壹仟元折算壹日。
    犯罪事實
一、甲○○意圖營利，於民國95年11月底某日起，提供其經營位
    於臺中縣沙鹿鎮○○路與屏西路口之「內行人檳榔攤」之公
    眾得出入之場所，自任組頭，聚集不特定賭客以由賭客親至
    該檳榔攤內簽選號碼下注之方式，經營俗稱之「六合彩」賭
    博，供不特定人下注簽賭並與之對賭。甲○○並於賭客下注
    後，將每位賭客簽賭之號碼、組別、金額等書寫在其所有之
    估價單（一式二聯）上，以製作依習慣或特約可證明該賭客
    確有向其簽賭及賭客簽賭內容之簽賭單私文書，自己保存黃
    色原本聯，並將藍色複寫聯交予賭客，待賭客對獎後，再憑
    所持藍色複寫聯向甲○○領取中獎彩金。其經營簽賭內容分
    為「二星」、「三星」及「四星」等組別，約定賭客每簽注
    1 支之賭金為新臺幣（下同）85元，以核對香港六合彩開出
    之中獎號碼決定輸贏，凡對中號碼者，「二星」1支可得彩
    金5,7 00元，「三星」1支可得彩金5萬7,000元，「四星」1
    支可得彩金75萬元，若未簽中，所簽之賭金即全歸甲○○所
    有。嗣因賭客乙○○於95年12月15日，持簽賭單前往上開檳
    榔攤，向甲○○領取簽中之彩金97萬8,000元，雙方發生糾
    紛。警方接獲民眾報案而前往處理，甲○○於有偵查犯罪職
    權之機關及公務員知悉其犯罪前，主動向臺中縣警察局清水
    分局明秀派出所警員自首上揭經營「六合彩」賭博犯行，並
    接受裁判。
二、丙○○基於賭博之犯意，於95年12月10日、同年月12日及同
    年月14日，先後3次前往甲○○所經營上開檳榔攤之公眾得
    出入之場所，向甲○○簽賭「六合彩」賭博，每簽注1支之
    賭金為85元，其於95年12月10日及同年月12日，均向甲○○
    簽賭「二星」、「三星」及「四星」，每次各簽賭935元，
    於同年月14日向甲○○簽賭「二星」及「三星」，共簽賭
    340 元，而以前述方式與甲○○賭博財物。
三、乙○○自丙○○處得知甲○○在經營「六合彩」賭博，乃於
    95年12月14日16時許，前往甲○○所經營上開檳榔攤之公眾
    得出入之場所，向甲○○簽賭「二星」、「三星」及「四星
    」，每簽注1支之賭金為85元，共計簽賭1萬餘元，而以前述
    方式與甲○○賭博財物。
四、案經臺中縣警察局清水分局移送臺灣臺中地方法院檢察署檢
    察官偵查起訴。
    理    由
一、前揭犯罪事實業據被告甲○○、丙○○、乙○○坦承不諱，
    互核相符，並有簽賭單五張在卷足稽，事證明確，被告等人
    之犯行洵堪認定。
二、核被告甲○○所為，係犯刑法第268條之意圖營利供給賭博
    場所罪及意圖營利聚眾賭博罪、第266條第1項前段之普通賭
    博罪嫌，其以一行為觸犯上開三罪名，為想像競合犯，從一
    情節較重之意圖營利聚眾賭博罪處斷，其對於未發覺之罪自
    首而受裁判者，依刑法第62條前段之規定，減輕其刑；被告
    丙○○、乙○○二人所為，均犯同法第266條第1項前段之普
    通賭博罪。其三人所犯之賭博行為，其本質上均有反覆實施
    之特性，故其等雖有多次賭博行為，惟均僅論以一罪，爰審
    酌被告犯罪之動機、目的、手段，犯罪所生之危害、犯罪後
    之態度等一切情狀，分別量處如主文所示之刑，並諭知易科
    罰金及易服勞役之折算標準。其三人之犯罪時間係在96年4
    月24日以前，核與中華民國96年罪犯減刑條例第2條第1項第
    3 款規定相符，各減其刑二分之一，並均諭知易科罰金及易
    服勞役之折算標準。
三、至被告乙○○涉犯行使偽造準私文書及詐欺罪嫌部分，另行
    審結。
四、據上論斷，應依刑事訴訟法第299條第1項前段，刑法第266
    條第1項、第268條、第55條、第62條前段、第41條第1項前
    段、第42條第3項，刑法施行法第1之1條，中華民國96條罪
    犯減刑條例第2條第1項第3款、第9條、第7條，判決如主文
    。
中　　華　　民　　國　　96　　年　　10　　月　　18　　日
                  刑事第四庭    法  官  林清鈞
上正本證明與原本無異。
如不服本判決，應於收送達後10日內向本院提出上訴書狀（應敘
述具體理由並附繕本）。
上訴書狀如未敘述理由，應於上訴期間屆滿後20日內補提理由書
於本院。
                                書記官  陳貴卿
中　　華　　民　　國　　96　　年　　10　　月　　18　　日
附錄論罪科刑法條
中華民國刑法第266條
在公共場所或公眾得出入之場所賭博財物者，處 1 千元以下罰金
。但以供人暫時娛樂之物為賭者，不在此限。
當場賭博之器具與在賭檯或兌換籌碼處之財物，不問屬於犯人與
否，沒收之。
中華民國刑法第268條
意圖營利，供給賭博場所或聚眾賭博者，處 3 年以下有期徒刑，
得併科3千元以下罰金。
